# 自建项目装修

提问人：大葱拌牛肉 时间：2016-08-27 03:05:15
用于自建项目装修的办公家具～电脑～空调等是放入项目资产成本合算还是单独做固定资产更合算？

回答人：chenyiwei
这些都应当确认为单独的固定资产，并按其自身的使用寿命计提折旧。只有依附于房屋建筑物主体，不能分拆开来单独使用的项目，才列入“固定资产装修”的成本，在两次装修的间隔期内计提折旧。